【裁判字號】    97,交聲,2736
【裁判日期】    971031
【裁判案由】    違反道路交通管理處罰條例聲明異議
【裁判全文】
臺灣臺北地方法院交通事件裁定        97年度交聲字第2736號
原處分機關  臺北市交通事件裁決所
異  議  人
即受處分人  乙○○
上列異議人即受處分人因違反道路交通管理處罰條例案件，對於
臺北市交通事件裁決所於中華民國97年9月17日所為之處分（原
處分案號：北市裁罰字第裁22-AEW874728號），聲明異議，本院
裁定如下：
    主  文
異議駁回。
    理  由
一、按道路交通管理處罰條例（下稱條例）所稱之汽車，依條例
    第3條第8款規定包括機器腳踏車；而駕駛人駕駛車輛，應遵
    守道路交通標誌、標線、號誌之指示，條例第4條第1項前段
    定有明文，又車輛面對圓形紅燈表示禁止通行，不得超越停
    止線或進入路口，道路交通標誌標線號誌設置規則第206條
    第1項第5款亦有明定。汽車駕駛人，行經有燈光號誌管制之
    交岔路口闖紅燈者，處新臺幣（下同）1800元以上5400元以
    下罰鍰，並記違規點數3點，條例第53條第1項、第63條第1
    項第3款分別定有明文。
二、異議人即受處分人乙○○駕駛所有車號DOM-718號輕型機車
    ，於民國97年8月6日上午9時25分，行經臺北市○○路與惠
    安街口，違規闖越紅燈（南海路）左轉至惠安街，經臺北市
    政府警察局中正第二分局員警發覺，當場攔停製單舉發紅燈
    左轉（西→北）之違規。經原處分機關函查原舉發機關仍認
    有前開違規事實，遂於同年9月17日依條例第53條第1項、第
    63條之規定，以異議人「駕車行經有燈光號誌管制之交岔路
    口闖紅燈」為由，裁罰1800元，並記違規點數3點，有臺北
    市政府警察局北市警交字第AEW874728號舉發違反道路交通
    管理事件通知單及臺北市交通事件裁決所北市裁罰字第裁22
    -AEW874728號違反道路交通管理事件裁決書附卷可憑。
三、聲明異議意旨略以：異議人係行至南海路與惠安街口時，南
    海路側為綠燈時，停在南海路側之路邊台灣彩券店前，當時
    欲前往旁邊的早餐店買早餐，但因早餐店人潮眾多，等到惠
    安街側綠燈時，才左轉惠安街；且當時舉發員警正在與他人
    聊天，並無注意路口情形，係誤認異議人闖紅燈云云。
四、異議人固坦認於上揭時、地，騎乘前開車號機車，行經該路
    口一事。惟辯稱：已待惠安街側之號誌轉為綠燈才往前行駛
    ，且員警當時與他人聊天，無法看清路口狀況，係誤認異議
    人闖紅燈。經查：據證人即本件舉發員警甲○○於97年10月
    30日至本院結證證稱：「97年8月6日上午9時25分許我在南
    海路與惠安街口執行交通取締勤務，我在惠安街口內兩、三
    公尺左右，看到異議人駕駛輕機車DOM-718號由南海路的右
    方車道直接左轉並未停下進入惠安街，我就告知異議人紅燈
    左轉。」、「那時南海路是紅燈，惠安街是綠燈，異議人在
    南海路是闖紅燈左轉，所以我才會認定異議人是紅燈左轉開
    舉發單給異議人。」、「（法官問：因為異議人剛才說她在
    南海路時是綠燈，所以沒有闖紅燈，你是否可以確定你當時
    看所看到異議人確實是闖紅燈？）我可以確定。」及「（法
    官問：異議人說當時你在跟人聊天是否如此？）當時有壹個
    民眾在問我說被告發什麼的要罰多少錢，但我沒有回答他，
    我當時一直注視路口，因為我在值勤，所以我沒有分心也沒
    有看錯。」，此有證人97年10月6日於本院之訊問筆錄在卷
    可參。證人所述與異議人所描述情形相符，且證人為依法執
    行職務之公務員，與異議人又夙無嫌隙，其公正執法應可期
    待，若非確有違規情事，實無冒偽證刑責之險，而設詞誣攀
    之理；另異議人雖辯稱舉發員警並未注意路口狀況，然查舉
    發員警前開證詞，員警當時相當注意路口情形，且一再確認
    其知悉路口號誌之狀態。綜上，證人所陳述之內容應與事實
    相符，是異議人所辯，尚難採信，故本件事實已堪認定。
五、綜上所述，異議人確有於前開時、地，駕駛機車行經有燈光
    號誌管制之交岔路口闖紅燈之違規行為。從而原處分機關依
    道路交通管理處罰條例第53條第1項、第63條第1項第3款之
    規定，裁處1800元罰鍰，並記違規點數3點，經核於法並無
    不合，異議人之異議為無理由，應予駁回。
據上論斷，應依道路交通案件處理辦法第19條前段，裁定如主文
。
中    華    民    國    97    年    10    月    31    日
                  交通法庭  法  官  張文俊
以上正本證明與原本無異。
如不服本裁定，應於裁定送達後5日內，向本院提出抗告狀。
                            書記官  陳鳳瀴
中    華    民    國    97    年    10    月    31    日


司法院資訊處製作；財團法人民間司法改革基金會備份。
